Minutes et répertoires du notaire Claude I FRANQUELIN, 1541 - 1579 (étude VIII)
Archives nationales
- Minutes de Claude I FRANQUELIN, 1480 - 1579; MC/ET/VIII/360 - MC/ET/VIII/473
  - Minutes. 1551, 1er juin - 1552, 20 février, 1er juin 1551 - 20 février 1552; MC/ET/VIII/440; registre. Document détérioré.
    - Apprentissage, métier tonnelier., 10 octobre 1551; MC/ET/VIII/440
      Profession: tonnelier (maître), Paris.
    - Rente foncière, titre nouvel, maisons (3), jardin, moulin à vent, Paris Pont Notre-Dame, place aux Veaux, faubourg Saint-Jacques., 11 octobre 1551; MC/ET/VIII/440
      Nom, qualité: (M.) Trehot, Pierre (bourgeois de Paris).
      Nom, qualité: (M.) Le Tourneur (noble homme).
      Profession: docteur régent de la faculté de médecine, Paris
    - Rente, constitution, maisons (2), Paris rue des Marmousets, rue des Hauts-Moulins, rue de la Juiverie., 16 octobre 1551; MC/ET/VIII/440
      Nom, qualité: (M.) Dautissan, Nicolas.
    - Vente, maison (1/2), Bussy-Saint-Georges (Seine-et-Marne) rue de Bussy A Ferrières., 16 octobre 1551; MC/ET/VIII/440
      Nom, qualité: (M.) Marguillier, Jean.
      Profession: maçon, Bussy-Saint-Georges (Seine-et-Marne).
      Domicile: Bussy-Saint-Georges (Seine-et-Marne).
      Nom, qualité: (Mme ou Mlle) Roussin, Marion.
    - Échange, terre contre terre, Jouy-en-Josas (Yvelines) Montafillant., 17 octobre 1551; MC/ET/VIII/440
      Nom, qualité: (M.) Sourdery, Jean.
      Nom, qualité: (Mme ou Mlle) Gence, Marion.
      Domicile: Jouy-en-Josas (Yvelines)
    - Apprentissage, métier ceinturier., 18 octobre 1551; MC/ET/VIII/440
      Nom, qualité: (M.) Bault, Antoine.
      Relations: cousin(e) de l'intervenant 2, présenté(e) par l'intervenant 02.
      Nom, qualité: (M.) Du Val, Louis.
      Profession: tondeur de draps, Paris.
      Nom, qualité: (M.) Gogart, François.
    - Déclaration de cens, jardin (partie), Ivry-sur-Seine (Val-de-Marne) rue Liejart., 20 octobre 1551; MC/ET/VIII/440
      Nom, qualité: (M.) Noblet, Etienne.
      Nom, qualité: (M.) Herellin, Nicolas.
    - Rente, constitution, maison et grange, Saint-Cloud (Hauts-de-Seine) Cloître des Chanoines., 20 octobre 1551; MC/ET/VIII/440
      Nom, qualité: (M.) Tellier, Jean (aine).
      Nom, qualité: (Mme ou Mlle) Fontaine, Catherine.
    - Apprentissage, métier mercier., 20 octobre 1551; MC/ET/VIII/440
      Nom, qualité: (M.) Quetz, François.
      Relations: beau-frère de l'intervenant 2, présenté(e) par l'intervenant 02.
      Nom, qualité: (M.) Penelle, Jean.
      Profession: couvreur de maisons (maître), Paris.
      Nom, qualité: (M.) Maillet, Guillaume.
    - Rente, constitution, maison, Saint-Marcel (Paris) rue de Lourcine., 21 octobre 1551; MC/ET/VIII/440
      Nom, qualité: (M.) Catherinat, Jean.
      Profession: bonnetier (marchand), Saint-Marcel (Paris).
      Nom, qualité: (Mme ou Mlle) Couvent, Geneviève.
      Nom, qualité: (M.) Rousseau, Jean.
    - Vente, vigne, Colombes (Hauts-de-Seine) Champ-Marie., 21 octobre 1551; MC/ET/VIII/440
      Nom, qualité: (M.) Girard, Guillaume (moyen).
      Profession: laboureur, Colombes (Hauts-de-Seine).
      Domicile: Colombes (Hauts-de-Seine).
      Nom, qualité: (Mme ou Mlle) Berthault, Jeanne.
      Relations: veuve de l'intervenant 4, épouse de l'intervenant 1.
      Nom, qualité: (M.) Abrahan, Guillaume.
      Nom, qualité: (M.) Poinet, Jean.
      État civil: décédé
    - Apprentissage, métier plumassier., 21 octobre 1551; MC/ET/VIII/440
      Nom, qualité: (M.) Vermault, Jean.
      Profession: plumassier (apprenti), Paris.
      Nom, qualité: (Mme ou Mlle) La Noue de, Catherine.
      Nom, qualité: (M.) Vermault, Jacques.
      Profession: marchand, Wissous (Essonne).
      Nom, qualité: (M.) Traversier, Adrien.
      Profession: plumassier (maître), Paris.
    - Mariage., 28 octobre 1551; MC/ET/VIII/440
      Nom, qualité: (Mme ou Mlle) Guyot, Marié.
      Nom, qualité: (Mme ou Mlle) Fresnes de, Marié.
      Relations: veuve de l'intervenant 3, épouse de l'intervenant 5.
      Nom, qualité: (M.) Guyot, Pierre (bourgeois de Paris).
      Nom, qualité: (M.) Lefèvre, Brice (bourgeois de Paris).
      Nom, qualité: (M.) Marcel, Jean.
      Profession: huissier à la chambre des monnaies, Paris.
    - Rente, constitution, vigne, Saint-Cloud (Hauts-de-Seine) Clos-l'évêque., 2 novembre 1551; MC/ET/VIII/440
      Nom, qualité: (M.) Laurens, Martin.
      Nom, qualité: (Mme ou Mlle) Laisne, Jeanne.
    - Vente, vigne en friche, Bagneux (Hauts-de-Seine) Clos Mignon (le)., 4 novembre 1551; MC/ET/VIII/440
      Nom, qualité: (M.) Lemaire, Pierre.
      Profession: laboureur, Montrouge (Hauts-de-Seine).
      Domicile: Montrouge (Hauts-de-Seine).
      Nom, qualité: (M.) Thiersault, Jeanne.
      Relations: épouse de l'intervenant 1, héritier de l'intervenant 4.
      Nom, qualité: (M.) Debuz, Nicolas (bourgeois de Paris).
      Profession: messager juré de l'université, Paris.
      Nom, qualité: (Mme ou Mlle) Regnault, Denise.
    - Vente, terre, Paris Faubourg Notre-Dame-des-Champs., 6 novembre 1551; MC/ET/VIII/440
      Nom, qualité: (M.) Olivier, Guillaume (bourgeois de Paris).
    - Apprentissage, métier orfevre., 7 novembre 1551; MC/ET/VIII/440
      Nom, qualité: (M.) Malines de, Pierre.
      Nom, qualité: (M.) Malines de, Claude (bourgeois de Paris).
      Nom, qualité: (M.) Rogère, Nicolas (bourgeois de Paris).
    - Rente, constitution, maison, Paris rue Saint-Jacques-de-la-Boucherie, saint-Jacques-Saint-Christophe., 7 novembre 1551; MC/ET/VIII/440
      Nom, qualité: (Mme ou Mlle) Delaruelle, Jeanne.
      Nom, qualité: (M.) Mauroy, Savinien.
      Nom, qualité: (M.) Challenet, Pharon (bourgeois de Paris).
      Nom, qualité: (M.) Le Breton, Pierre (bourgeois de Paris).
    - Rente, constitution, marais et vigne, Paris Sainte-Opportune, saint-Ouen., 7 novembre 1551; MC/ET/VIII/440
      Nom, qualité: (M.) Poincterel, Jean.
      Profession: laboureur, maraicher, Paris.
      Nom, qualité: (Mme ou Mlle) Cadet, Jeanne.
      Nom, qualité: (M.) Cresse, Simon (bourgeois de Paris).
    - Mariage., 8 novembre 1551; MC/ET/VIII/440
      Nom, qualité: (M.) Bouette, Hemon.
      Nom, qualité: (Mme ou Mlle) Desjardins, Antoinette.
      État civil: native de noyon.
      Relations: locataire l'intervenant 03.
    - Rente, constitution, terre et maison (1/2), Longjumeau (Essonne)., 9 novembre 1551; MC/ET/VIII/440
      Nom, qualité: (M.) Fontaine, Jean.
      Profession: meunier (marchand), Longjumeau (Essonne).
      Domicile: Longjumeau (Essonne).
      Nom, qualité: (Mme ou Mlle) Beaulne, Perrette.
    - Rente, constitution, maison et vigne, Saint-Cloud (Hauts-de-Seine)., 9 novembre 1551; MC/ET/VIII/440
      Nom, qualité: (M.) Cherfilz, Pasquier.
      Nom, qualité: (Mme ou Mlle) Tellier, Denise.
    - Rente, constitution, ferme, Aufferville (Seine-et-Marne) Escrennes (les)., 10 novembre 1551; MC/ET/VIII/440
      Nom, qualité: (M.) Coquillart, Nicolas.
      Profession: marchand, Melun (Seine-et-Marne).
      Domicile: Melun (Seine-et-Marne).
      Nom, qualité: (Mme ou Mlle) Bussy de, Françoise.
      Relations: tuteur de l'intervenant 4.
      Nom, qualité: (M.) Coignet, Martin.
      Relations: neveu de l'intervenant 3
    - Rente, constitution, maison et marais, Paris rue Saint-Martin, image Notre-Dame, ruelle des Marais., 12 novembre 1551; MC/ET/VIII/440
      Nom, qualité: (M.) Goumaiz, Jean.
      Domicile: Paris rue Saint-Martin, image Notre-Dame.
      Nom, qualité: (Mme ou Mlle) Chartier, Jeanne.
    - Rente foncière, titre nouvel, maison et vigne, Paris Sablons (les)., 12 novembre 1551; MC/ET/VIII/440
      Nom, qualité: (M.) Bidault, Julien.
      Profession: laboureur, Paris, Folie-Regnault (la).
      Domicile: Paris Folie-Regnault (la).
      Nom, qualité: (M.) Lignier, Guillaume.
      Profession: Paris.
      Domicile: Orfèvre (marchand)
    - Vente, vigne, Sucy-en-Brie (Val-de-Marne) Crochets (les)., 14 novembre 1551; MC/ET/VIII/440
      Nom, qualité: (M.) Hebert, Etienne.
      Profession: laboureur, Sucy-en-Brie (Val-de-Marne).
      Domicile: Sucy-en-Brie (Val-de-Marne).
      Nom, qualité: (Mme ou Mlle) Tondo, Geneviève.
    - Apprentissage, métier teinturier de draps de laine., 14 novembre 1551; MC/ET/VIII/440
      Nom, qualité: (M.) Thuilleaux, Pierre.
      Profession: teinturier de draps de laine (apprenti), Paris.
      Nom, qualité: (M.) Thuilleaulx, Etienne.
      Profession: laboureur de vignes, Louveciennes (Yvelines).
      Domicile: Louveciennes (Yvelines).
      Profession: teinturier de draps de laine (maître), Paris
    - Bail à rente, vigne, Sucy-en-Brie (Val-de-Marne) Petit-Val (le)., 14 novembre 1551; MC/ET/VIII/440
      Domicile: Sucy-en-Brie (Val-de-Marne)
    - Apprentissage, métier lunetier., 16 novembre 1551; MC/ET/VIII/440
      Nom, qualité: (M.) Braconnier, Frédéric.
      Profession: lunetier (apprenti), Paris.
      Nom, qualité: (M.) Braconnier, Bertrand.
      Nom, qualité: (M.) Thiou, Jean (bourgeois de Paris).
      Profession: lunetier (maître), Paris
    - Rente, constitution, maisons joignantes (1/4), Paris place Maubert, rue Saint-Victor., 16 novembre 1551; MC/ET/VIII/440
      Nom, qualité: (M.) Duboys, Guillaume.
      Profession: chirurgien juré, Paris.
      Nom, qualité: (Mme ou Mlle) Marcel, Marie.
    - Vente, jardin (1/4), Meudon (Hauts-de-Seine) rue de la Dehors ou des Menetriers., 17 novembre 1551; MC/ET/VIII/440
      Nom, qualité: (M.) Perseval, Jean (jeune).
      Domicile: Meudon (Hauts-de-Seine).
      Nom, qualité: (Mme ou Mlle) Langlois, Marguerite.
      Profession: libraire juré en université, Paris
    - Vente, maison (1/2), Paris rue de la Vieille-Pelleterie, les-Deux-Anges., 17 novembre 1551; MC/ET/VIII/440
      Nom, qualité: (M.) Passart, Michel (bourgeois de Paris).
      Domicile: Paris sur la Mégisserie, image-Saint-Claude.
      Nom, qualité: (Mme ou Mlle) Royer, Jeanne.
      Nom, qualité: (M.) Merlin, Guillaume (bourgeois de Paris).
    - Bail à rente, terre, Meudon., 18 novembre 1551; MC/ET/VIII/440
      Domicile: Rueil-en-Parisis (Hauts-de-Seine).
      Nom, qualité: (M.) Drouet, François.
      Nom, qualité: (Mme ou Mlle) Pierre, Jeanne.
    - Rente, constitution, maison etables et cour (1/4), Saint-Cloud (Hauts-de-Seine) sur la Riviere, le Barbeau., 20 novembre 1551; MC/ET/VIII/440
      Nom, qualité: (M.) Belin, Pierre.
      Profession: tavernier (marchand), pêcheur, Saint-Cloud (Hauts-de-Seine).
      Nom, qualité: (Mme ou Mlle) Coutant, Jeanne.
    - Vente, vigne, Sceaux (Hauts-de-Seine)., 20 novembre 1551; MC/ET/VIII/440
      Nom, qualité: (M.) Benoist, Nicolas (jeune).
      Nom, qualité: (Mme ou Mlle) Langellier, Raouline.
    - Donation entre vifs, vignes (3), Antony (Hauts-de-Seine) Voix-Blanche (la)., 20 novembre 1551; MC/ET/VIII/440
      Nom, qualité: (Mme ou Mlle) Laillier, Marion.
      Nom, qualité: (M.) Collette, Girard.
      Nom, qualité: (M.) Viau, Jacques.
      État civil: émancipé.
      Relations: fils de l'intervenant 5.
      Nom, qualité: (M.) Viau, Jean.
      Nom, qualité: (M.) Viau, Guillaume.
      Domicile: Chatenay-Malabry (Hauts-de-Seine)
    - Rente foncière, transport, héritages, Magny-le-Hongre, crecy-en-Brie (Seine-et-Marne) Moulignon., 21 novembre 1551; MC/ET/VIII/440
      Nom, qualité: (M.) Labre, François.
      Profession: grand-vicaire, Paris, Cathédrale Notre-Dame.
    - Vente, terre pre et vigne, Précy-sur-Oise (Oise)., 21 novembre 1551; MC/ET/VIII/440
      Nom, qualité: (M.) Lucas, Etienne.
      Profession: chandelier de suif (maître), Paris.
      Nom, qualité: (Mme ou Mlle) Bourgeois, Pasquette.
      Nom, qualité: (M.) Cueur-De-Roy, Thomas.
      Profession: vigneron, Précy-sur-Oise (Oise).
      Domicile: Précy-sur-Oise (Oise)
    - Rente foncière, titre nouvel, terre, Clignancourt (Paris) Fortaille (la)., 22 novembre 1551; MC/ET/VIII/440
      Nom, qualité: (M.) Moreau, Pierre.
      Profession: laboureur, Paris.
    - Rente foncière, titre nouvel, terre, Saclay (Essonne) Gros-Buisson (le)., 23 novembre 1551; MC/ET/VIII/440
      Nom, qualité: (M.) Boullier, Christophe.
      Profession: huissier sergent-à-cheval au châtelet, Paris.
      Nom, qualité: (M.) Boucher, Arnoul (seigneur d'orsay).
      Domicile: Mesnil-Blondel (Essonne)
    - Rente, constitution, maison (1/2), jeu de paume, Paris rue de la Vieille-Tannerie., 23 novembre 1551; MC/ET/VIII/440
      Nom, qualité: (Mme ou Mlle) Canson de, Jeanne.
      Domicile: Saint-Remy-les-Chevreuse (Yvelines) Cressely.
      Relations: épouse de l'intervenant 2, procureur de l'intervenant 2.
      Nom, qualité: (M.) Rebourg, Claude.
      État civil: veuf remarié.
      Profession: marchand, Saint-Remy-les-Chevreuse (Yvelines), Cressely.
      Nom, qualité: (M.) Breton, Pierre (bourgeois de Paris).
      Nom, qualité: (Mme ou Mlle) Darderet, Louise.
    - Rente, constitution, maisons (2), Saint-Cloud (Hauts-de-Seine) Grande-Rue, image-Saint-Claude, rue Jean-Agotte., 23 novembre 1551; MC/ET/VIII/440
      Nom, qualité: (M.) Dorenge, Jean.
      Nom, qualité: (Mme ou Mlle) Laisne, Guillemette.
    - Vente, terre, Montrouge (Hauts-de-Seine) Grouettes (les)., 25 novembre 1551; MC/ET/VIII/440
      Nom, qualité: (M.) Foucquet, Vulfran.
      Nom, qualité: (M.) Thiersot ou Triersault, Guillaume.
      Domicile: Montagu.
      Nom, qualité: (M.) Spifaine, Raoul.
      Profession: trésorier et garde général des batiments et munitions de l'artillerie
    - Vente, jardin, Jouy-en-Josas (Yvelines) Mousset (le)., 25 novembre 1551; MC/ET/VIII/440
      Nom, qualité: (M.) Caumet, Barthélémy.
    - Rente, constitution, maison, Saint-Cloud (Hauts-de-Seine) carrefour Saint-Médard., 25 novembre 1551; MC/ET/VIII/440
      Nom, qualité: (M.) Certain, Cosme.
      Nom, qualité: (Mme ou Mlle) Brehon, Claude.
    - Échange, terre et pré contre maison, Boissy-Saint-Leger, Paris (Val-de-Marne) Grosbois, faubourg Saint-Jacques, tour de Maloreau., 25 novembre 1551; MC/ET/VIII/440
      Nom, qualité: (M.) Tochet, Pierre (bourgeois de Paris).
    - Vente, terre et pré, Boissy-Saint-Léger (Val-de-Marne) Grosbois., 25 novembre 1551; MC/ET/VIII/440
    - Apprentissage, métier doreur sur cuir et libraire., 26 novembre 1551; MC/ET/VIII/440
      Nom, qualité: (M.) Chartier, René.
      Profession: doreur sur cuir et libraire (apprenti), Paris.
      Nom, qualité: (Mme ou Mlle) Marié, Jeanne.
      Relations: mère de l'intervenant 1, veuve de l'intervenant 3.
      Nom, qualité: (M.) Chartier, Henri.
      Profession: parcheminier (maître), Paris.
      Nom, qualité: (M.) Hardouyn, Jean (bourgeois de Paris).
      Profession: libraire et doreur sur cuir, Paris
    - Vente, maison (1/2), Saint-Marcel (Paris) rue des Lyonnais, le-Chapeau-Rouge., 27 novembre 1551; MC/ET/VIII/440
      Nom, qualité: (personne morale) Peslier (hoirs).
      Nom, qualité: (M.) Peslier, Jean.
      Profession: bonnetier, Saint-Marcel (Paris).
      Nom, qualité: (M.) Boudin, Jean (bourgeois de Paris).
      Profession: foulon de bonnets (maître), Paris
    - Bail à loyer, maison terre et vigne (partie), Clermont (Puy-de-Dôme)., 28 novembre 1551; MC/ET/VIII/440
      Nom, qualité: (personne morale) Martin (hoirs).
      Nom, qualité: (M.) Martin, Antoine.
      Nom, qualité: (M.) Martin, Etienne.
      Profession: marchand, Clermont (Puy-de-Dôme).
      Domicile: Clermont (Puy-de-Dôme)
    - Rente, constitution, maison et terre, Maffliers (Val-d'Oise) Grande-rue., 30 novembre 1551; MC/ET/VIII/440
      Nom, qualité: (M.) Gevres, Pierre (aine).
      Profession: marchand, Presles (Val-d'Oise).
      Domicile: Presles (Val-d'Oise).
      Nom, qualité: (Mme ou Mlle) Lecorneur, Catherine.
    - Rente, constitution, maison cour jardin et terre, Auteuil (Paris) Grande-rue., 1er décembre 1551; MC/ET/VIII/440
      Nom, qualité: (M.) Herouf, Gilles.
      Profession: clerc au greffe civil du châtelet, Paris.
      Nom, qualité: (Mme ou Mlle) Bonnet, Philippe.
      Nom: Confrérie Saint-Augustin En La Cathedrale.
    - Indemnite, promesse, constitution de rente., 1er décembre 1551; MC/ET/VIII/440
      Nom, qualité: (M.) L'Hospital de, Charles (chevalier, seigneur de vitry-de-corbeil).
      Profession: maître des eaux-et-forêts du duché d'orléans.
      Nom, qualité: (M.) Flesselles de, Guillaume (bourgeois de Paris).
    - Rente, constitution., 1er décembre 1551; MC/ET/VIII/440
      Nom, qualité: (M.) L'Hospital de, Charles (chevalier, seigneur de vitry-de-corbeil ).
    - Vente, vigne, Champigny-sur-Marne (Val-de-Marne) Taillefer., 2 décembre 1551; MC/ET/VIII/440
      Nom, qualité: (M.) Rodier, Jean.
      Nom, qualité: (Mme ou Mlle) Bernard, Barbe.
      Nom, qualité: (M.) Collet, Michel (bourgeois de Paris).
    - Vente, vigne, Faubourg Notre-Dame-des-Champs (Paris)., 2 décembre 1551; MC/ET/VIII/440
      Nom, qualité: (Mme ou Mlle) Hezart, Marion.
      Nom, qualité: (M.) Tasseau, Guillaume.
      Profession: laboureur de vignes, Faubourg Notre-Dame-des-Champs (Paris).
    - Vente, terre, Bazainville (Yvelines) Francmoreau., 3 décembre 1551; MC/ET/VIII/440
      Nom, qualité: (M.) Tourdeblé, Guillaume.
      Profession: laboureur, Bazainville (Yvelines).
      Domicile: Bazainville (Yvelines).
      Nom, qualité: (Mme ou Mlle) Le Veillière, Jeanne.
      Nom, qualité: (M.) Guillebert, Raoul.
    - Indemnite, promesse, paiement de rentes non déclarées dans un contrat d'échange., 3 décembre 1551; MC/ET/VIII/440
      Nom, qualité: (Mme ou Mlle) Poart, Marguerite (tante).
      Nom, qualité: (M.) Preudhomme, Pierre.
      Nom, qualité: (Mme ou Mlle) Poart, Marguerite (niece).
      Nom, qualité: (M.) Gentien, Jean.
      Profession: conseiller du roi sur le fait du trésor, Paris.
      échange; indemnité
    - Contre-lettre, soulte d'échange., 3 décembre 1551; MC/ET/VIII/440
      Nom, qualité: (M.) Poart, Marguerite (niece).
    - Rente, constitution, maison cour et jardin (partie), Verrières-le-Boisson (Essonne) Amblainvilliers., 4 décembre 1551; MC/ET/VIII/440
      Nom, qualité: (M.) Adelyne, Jean.
      Profession: boulanger (marchand), Verrières-le-Buisson (Essonne), Amblainvilliers.
      Domicile: Verrières-le-Buisson (Essonne) Amblainvilliers.
      Nom, qualité: (Mme ou Mlle) Prevost, Marguerite.
    - Échange, vigne contre terre, Bagneux (Hauts-de-Seine)., 7 décembre 1551; MC/ET/VIII/440
      Nom, qualité: (M.) Bonnault, Abel (bourgeois de Paris).
      Nom, qualité: (M.) Pellerin, Jean.
      Nom, qualité: (Mme ou Mlle) Monstereul de, Nicole.
    - Rente foncière, titre nouvel, vigne, Suresnes, rueil-Malmaison, nanterre (Hauts-de-Seine)., 9 décembre 1551; MC/ET/VIII/440
      Nom, qualité: (M.) Julien, Guillaume.
    - Ratification, échange., 9 décembre 1551; MC/ET/VIII/440
      Nom, qualité: (M.) Poart, Guillaume.
      Profession: prieur, Allemant (Aisne).
      Relations: procureur de l'intervenant 1
    - Ratification., 9 décembre 1551; MC/ET/VIII/440
      Relations: veuve de l'intervenant 2, sœur de l'intervenant 3.
      ratification
    - Bail à loyer, maison (partie de), Paris rue Galande., 9 décembre 1551; MC/ET/VIII/440
      Nom, qualité: (M.) Bernard, Hildevert (bourgeois de Paris).
      Nom, qualité: (M.) Crozet, André.
      Profession: tailleur d'habits (maître), Paris.
    - Déclaration de command, achat de rente sur l'hôtel-de-ville., 9 décembre 1551; MC/ET/VIII/440
      Profession: curé, Thil.
      Nom, qualité: (M.) Duprat, Guillaume.
      Profession: évêque, Clermont (Puy-de-Dôme)
    - Mariage., 9 décembre 1551; MC/ET/VIII/440
      Nom, qualité: (Mme ou Mlle) Henault, Jeanne.
      Nom, qualité: (M.) Henault, François (bourgeois de Paris).
      Nom, qualité: (M.) Pusset, Raoulet.
      Profession: poullallier (maître), Paris.
    - Vente, maison et terres (1/2), Versailles (Yvelines) Montreuil-au-Val-de-Gallie., 11 décembre 1551; MC/ET/VIII/440
      Nom, qualité: (M.) Petit, Mathurin.
      Profession: lunetier, Paris.
      Relations: héritier de l'intervenant 4.
      Nom, qualité: (Mme ou Mlle) Fustel, Charlotte.
      Nom, qualité: (M.) Maillart, Jean (jeune).
      Profession: laboureur, Versailles (Yvelines).
      Domicile: Versailles (Yvelines) Montreuil-au-Val-de-Gallie.
      Relations: débiteur de l'intervenant 1.
      Nom, qualité: (M.) Petit, Jean.
    - Vente, jardin, Ville-d'Avray (Hauts-de-Seine)., 12 décembre 1551; MC/ET/VIII/440
      Nom, qualité: (M.) Quitelle, Guillaume (aine).
      Profession: laboureur, Ville-d'Avray (Hauts-de-Seine).
      Domicile: Ville-d'Avray (Hauts-de-Seine).
      Nom, qualité: (M.) Hedouyn, René (bourgeois de Paris).
    - Vente, terre, Coignières (Yvelines) Fauvettes (les)., 12 décembre 1551; MC/ET/VIII/440
      Nom, qualité: (M.) Dupont, Guillaume.
      Nom, qualité: (M.) Le Mousnier, Gabriel.
      Profession: marchand, Coignières (Yvelines).
      Domicile: Coignières (Yvelines)
    - Alloue, métier serviteur, Popincourt (Paris)., 13 décembre 1551; MC/ET/VIII/440
      Nom, qualité: (M.) Maurouard, Mahiet.
      Domicile: Paris Croix-Faubin (la).
      Nom, qualité: (M.) Maurouard, Jacques.
      Profession: arquebusier de la ville, Paris.
      Domicile: Faubourg Saint-Antoine (Paris).
      Nom, qualité: (M.) Caille, Jean.
      Domicile: Paris Pres le Pressoir Popincourt
      contrat de travail
    - Échange, vigne contre masure, Champigny-sur-Marne (Val-de-Marne) Grand-rue., 14 décembre 1551; MC/ET/VIII/440
      Nom, qualité: (M.) Leroy, Drouet.
      Profession: laboureur de vignes, Champigny-sur-Marne (Val-de-Marne).
      Nom, qualité: (Mme ou Mlle) Daugille, Raoulline.
    - Vente, vigne, Champigny-sur-Marne (Val-de-Marne) Coeuilly., 14 décembre 1551; MC/ET/VIII/440
      Nom, qualité: (M.) Bernabe, Jacques.
      Domicile: Champigny-sur-Marne (Val-de-Marne) Coeuilly.
      Nom, qualité: (Mme ou Mlle) Guesdier, Guillemette.
    - Mariage., 14 décembre 1551; MC/ET/VIII/440
      Nom, qualité: (Mme ou Mlle) Russanges de, Catherine.
      Nom, qualité: (Mme ou Mlle) Cochet, Marguerite.
      Nom, qualité: (M.) Russanges de, Jean (bourgeois de Paris).
      Nom, qualité: (M.) Garnier, Henri.
    - Transaction, prix de vente de maison et jeu de paume, Paris Faubourg Saint-Germain-des-Pres., 15 décembre 1551; MC/ET/VIII/440
      Nom, qualité: (M.) Gault, Antoine.
      Profession: eperonnier, Paris.
      Domicile: Paris Faubourg Saint-Germain.
      Relations: héritier de l'intervenant 2, en proces avec l'intervenant 03.
      Nom, qualité: (Mme ou Mlle) Rogere, Marguerite.
      Nom, qualité: (M.) Cochart, Jacques.
      Profession: faiseur d'esteufs (maître), Paris.
      Relations: ayant-droit de l'intervenant 4.
      Nom, qualité: (M.) Cochart, Jean.
      Relations: père de l'intervenant 3, héritier de l'intervenant 5.
      Nom, qualité: (Mme ou Mlle) Cochart, Jeanne.
      Relations: sœur de l'intervenant 4
      acte de vente; échange; accord
    - Vente, vigne, Bry-sur-Marne (Val-de-Marne) Careaux (les)., 16 décembre 1551; MC/ET/VIII/440
      Nom, qualité: (M.) Mortier, Pierre.
      Profession: laboureur, Bry-sur-Marne (Val-de-Marne).
      Nom, qualité: (Mme ou Mlle) Baroche, Marguerite.
    - Déclaration de cens, maison cour et jardin, Chatenay-Malabry (Hauts-de-Seine) Derrière l'église., 17 décembre 1551; MC/ET/VIII/440
      Nom, qualité: (M.) Seiglet, Gilles.
      Profession: boulanger (marchand), Chatenay-Malabry (Hauts-de-Seine).
    - Bail à loyer, salle basse et aisances, Paris Tour de la Seconde Porte du Palais Joignant l'église Saint-Michel., 17 décembre 1551; MC/ET/VIII/440
      Nom, qualité: (M.) Ancher, Etienne.
      Profession: parcheminier du roi, guette et sous-guette du palais, Paris.
      Nom, qualité: (M.) Hardouyn, Thomas.
      Profession: enlumineur juré en l'université (maître), Paris.
      Nom, qualité: (M.) La Motte de, Jean (bourgeois de Paris).
      Profession: enlumineur et historieur (maître), Paris.